---
title: "HLA Concordance"
output:
  html_notebook: default
---

***
아산 병원에서 제공해준 96 개 Trueset 과 HLA Analysis Suite 상에서 나온 결과를 비교 분석  
```{r}
#setwd("/home/adminrig/workspace.min/HLA.Analysis/PMRA.AMC/AMC_TrueSet")
knitr::opts_chunk$set(echo=FALSE, message=FALSE, warning=FALSE )

```

```{r}
library(pacman)
p_load(ggplot2, dplyr, tidyr, scales, plotly)

df<-read.table("HLA_4dig.AnalysisResult.Conc.4digit", header=T, sep="\t")

#str(df)
#summary(df)
#View(df)
```

```{r}
 # filter(df,MatchCount<2 ) %>% 
 #   View()

df1<-
filter(df, X1_QScore>=0.7, X2_QScore>=0.7)

summarise(df, ComparableCount=sum(Matchable), MatchCount=sum(MatchCount), Concordance=round( MatchCount/ComparableCount*100, 2))

```

제공된 trueset 상 A, B 두 개의 결과가 있는 것만 대상으로 해서 match, mismatch 일 경우의 유전자별 Quality Score 의 분포를 확인.  

```{r, fig.height=4, fig.width=10}

A<-
filter(df, Matchable==2) %>% 
select(ID, X1_QScore, A_match, LABEL) %>% 
  rename(QScore=X1_QScore, match=A_match) 
  
B<-
filter(df, Matchable==2) %>% 
select(ID, X2_QScore, B_match, LABEL) %>% 
  rename(QScore=X2_QScore, match=B_match) 
  
AB <- 
  bind_rows(A,B)

capitalize <- function(string) {
  substr(string, 1, 1) <- toupper(substr(string, 1, 1))
  string
}

#str(AB)
AB<-
  mutate(AB, match=ifelse(match==0, "mismatch", "match"))  

#filter(AB, LABEL=="C", match=="mismatch")

ggplotly(
ggplot(AB, aes(LABEL, QScore, col=match)) + 
  geom_point() +
  facet_grid(. ~match, labeller = labeller(match = capitalize)  )
)
```


샘플, 유전자별 match, mismatch 에 대한 결과  

```{r, fig.height=12, fig.width=10}

ggplotly(
ggplot(AB, aes(ID, QScore, col=match)) + 
  geom_point() +
  facet_grid(LABEL ~. , scales="free" )
)

```



<!-- 유전자별 Concordant Rate, 2개일 경우 -->

<!-- ```{r} -->
<!-- group_by(df, LABEL) %>%   -->
<!--   filter(Matchable==2) %>%  -->
<!--   summarise(ComparableCount=sum(Matchable), MatchCount=sum(MatchCount), MisCount=(ComparableCount-MatchCount), Concordance=round( MatchCount/ComparableCount*100, 2)) -->

<!-- ``` -->


유전자별 Concordant Rate, 전체

```{r}
group_by(df, LABEL) %>%  
  summarise(ComparableCount=sum(Matchable), MatchCount=sum(MatchCount), MisCount=(ComparableCount-MatchCount), Concordance=round( MatchCount/ComparableCount*100, 2))

```

유전자별 Matchable Count 와 Match Conut  

```{r}

group_by(df, Matchable, MatchCount, LABEL ) %>% 
  count() %>% 
  spread( LABEL, n)

```



Match, MisMatch 일 경우 각각의 Quality Score 의 분포  

```{r, fig.height=12, fig.width=10}

ggplot(AB, aes(QScore, col=match)) + 
  geom_histogram() +
  facet_grid(LABEL ~match, labeller = labeller(match = capitalize))

```

제공된 trueset 상 A, B 두 개의 결과가 있는 것만 대상으로 한 것이며,
match count 는 최대 2개 최소 0개까지 분포할 때, 이들의 Quality Score 의 scatter plot  

```{r, fig.height=10, fig.width=10}

#str(df)

df$MatchCount<-as.factor(df$MatchCount)

filter(df, Matchable==2) %>% 
#ggplot(df, aes(X1_QScore,X2_QScore, col=MatchCount) ) +
  ggplot( aes(X1_QScore,X2_QScore, col=MatchCount) ) + 
  geom_point() + 
  facet_grid(LABEL ~ MatchCount)
```


제공된 trueset 상 A, B 한 개 이상의 결과가 있는 것만 대상으로 한 것이며,
match count 는 최대 2개 최소 0개까지 분포할 때, 이들의 Quality Score 의 scatter plot  

```{r, fig.height=10, fig.width=10}

ggplot(df, aes(X1_QScore,X2_QScore, col=MatchCount) ) +
  geom_point() + 
  facet_grid(LABEL ~ MatchCount)
```


### Qscore >= 0.7 


```{r}
 # filter(df,MatchCount<2 ) %>% 
 #   View()

df<-read.table("HLA_4dig.AnalysisResult.Conc.4digit", header=T, sep="\t")

df<-filter(df, X1_QScore>=0.7, X2_QScore>=0.7)

summarise(df, ComparableCount=sum(Matchable), MatchCount=sum(MatchCount), Concordance=round( MatchCount/ComparableCount*100, 2))

```

제공된 trueset 상 A, B 두 개의 결과가 있는 것만 대상으로 해서 match, mismatch 일 경우의 유전자별 Quality Score 의 분포를 확인.  

```{r, fig.height=4, fig.width=10}

A<-
filter(df, Matchable==2) %>% 
select(ID, X1_QScore, A_match, LABEL) %>% 
  rename(QScore=X1_QScore, match=A_match) 
  
B<-
filter(df, Matchable==2) %>% 
select(ID, X2_QScore, B_match, LABEL) %>% 
  rename(QScore=X2_QScore, match=B_match) 
  
AB <- 
  bind_rows(A,B)

capitalize <- function(string) {
  substr(string, 1, 1) <- toupper(substr(string, 1, 1))
  string
}

#str(AB)
AB<-
  mutate(AB, match=ifelse(match==0, "mismatch", "match"))  

#filter(AB, LABEL=="C", match=="mismatch")

ggplotly(
ggplot(AB, aes(LABEL, QScore, col=match)) + 
  geom_point() +
  facet_grid(. ~match, labeller = labeller(match = capitalize)  )
)
```


샘플, 유전자별 match, mismatch 에 대한 결과  

```{r, fig.height=12, fig.width=10}

ggplotly(
ggplot(AB, aes(ID, QScore, col=match)) + 
  geom_point() +
  facet_grid(LABEL ~. , scales="free" )
)

```



<!-- 유전자별 Concordant Rate, 2개일 경우 -->

<!-- ```{r} -->
<!-- group_by(df, LABEL) %>%   -->
<!--   filter(Matchable==2) %>%  -->
<!--   summarise(ComparableCount=sum(Matchable), MatchCount=sum(MatchCount), MisCount=(ComparableCount-MatchCount), Concordance=round( MatchCount/ComparableCount*100, 2)) -->

<!-- ``` -->


유전자별 Concordant Rate, 전체

```{r}
group_by(df, LABEL) %>%  
  summarise(ComparableCount=sum(Matchable), MatchCount=sum(MatchCount), MisCount=(ComparableCount-MatchCount), Concordance=round( MatchCount/ComparableCount*100, 2))

```

유전자별 Matchable Count 와 Match Conut  

```{r}

group_by(df, Matchable, MatchCount, LABEL ) %>% 
  count() %>% 
  spread( LABEL, n)

```



Match, MisMatch 일 경우 각각의 Quality Score 의 분포  

```{r, fig.height=12, fig.width=10}

ggplot(AB, aes(QScore, col=match)) + 
  geom_histogram() +
  facet_grid(LABEL ~match, labeller = labeller(match = capitalize))

```

제공된 trueset 상 A, B 두 개의 결과가 있는 것만 대상으로 한 것이며,
match count 는 최대 2개 최소 0개까지 분포할 때, 이들의 Quality Score 의 scatter plot  

```{r, fig.height=10, fig.width=10}

#str(df)

df$MatchCount<-as.factor(df$MatchCount)

filter(df, Matchable==2) %>% 
#ggplot(df, aes(X1_QScore,X2_QScore, col=MatchCount) ) +
  ggplot( aes(X1_QScore,X2_QScore, col=MatchCount) ) + 
  geom_point() + 
  facet_grid(LABEL ~ MatchCount)
```


제공된 trueset 상 A, B 한 개 이상의 결과가 있는 것만 대상으로 한 것이며,
match count 는 최대 2개 최소 0개까지 분포할 때, 이들의 Quality Score 의 scatter plot  

```{r, fig.height=10, fig.width=10}

ggplot(df, aes(X1_QScore,X2_QScore, col=MatchCount) ) +
  geom_point() + 
  facet_grid(LABEL ~ MatchCount)
```



```{r}

```

<!-- ***   -->
<!-- ### To Do -->

<!-- QC : Marker CR >= 95 & HWE <= 0.001 -->
<!-- SNPolisher : SNPolisher -->

<!-- + PMRA 96 one batch (ok)  -->
<!-- + PMRA 96 one batch + QC (-) -->
<!-- + PMRA 96 one batch + QC + SNPolisher(-)  -->
<!-- + PMRA 288 one batch (-) -->
<!-- + PMRA 288 one batch + QC (-) -->
<!-- + PMRA 288 one batch + QC + SNPolisher(-)  -->


<!-- QC, SNPoliser, Cluster QC 를 진행 후 각 유전자 별 제외 마커 정리 -->
